【裁判字號】    91,訴,1327
【裁判日期】    920606
【裁判案由】    毒品危害防制條例
【裁判全文】
臺灣板橋地方法院刑事判決                        九十一年度訴字第一三二七號
    聲  請  人  臺灣板橋地方法院檢察署檢察官
    被      告  甲○○
右列被告因毒品危害防制條例案件，經檢察官聲請以簡易判決處刑（九十一年度毒偵
字第三三五號、九十年度毒偵字第四三二二號），本院板橋簡易庭認不應以簡易判決
處刑，簽移本院改依通常程序審理，判決如左：
    主  文
甲○○連續施用第二級毒品，累犯，處有期徒刑柒月。扣案吸食器壹組沒收；又施用
第一級毒品，累犯，處有期徒刑柒月；應執行有期徒刑壹年，扣案吸食器壹組沒收。
    事  實
一、甲○○前於民國八十六年間，因違反麻醉藥品管理條例案件，經本院於於八十六
    年七月二十五日以八十六年度訴字第一六七二號，判處有期徒刑四月，如易科罰
    金以三百元折算一日，於同年九月一日確定，並於八十七年二月十七日易科罰金
    執行完畢。復於八十七年間，施用第二級毒品，經本院於八十七年十二月十四日
    以八十七年度毒聲字第三八八０號裁定送勒戒處所觀察、勒戒後，認有繼續施用
    毒品之傾向，由本院以八十八年度毒聲字第九二號裁定送戒治處所，施以強制戒
    治一年，自八十八年一月九日起送台灣台北戒治所執行強制戒治，於屆滿三月後
    成效經評定為合格，無繼續戒治之必要，再經本院以八十八年度毒聲字第三二一
    五號裁定停止戒治，所餘戒治期間，付保護管束後，於保護管束期間內，有再次
    施用毒品犯行，經本院以八十八年度毒聲字第五九四四號裁定撤銷停止戒治，令
    入戒治處所施以強制戒治，嗣於八十九年八月二十六日戒治期滿，由臺灣板橋地
    方法院檢察署檢察官於八十九年九月二十八日以八十九年度戒毒偵字第六七九號
    不起訴處分確定在案。
二、詎甲○○仍未知悔改戒除毒癮，竟基於施用第二級毒品安非他命之概括犯意，自
    八十九年八月底某日起至九十年十月十八日止，在台北縣中和市○○路○段二二
    九巷五十三號住處、南投縣竹山鎮○○路○段一一三六號三樓李世裕租處等地，
    以將安非他命置於玻璃球吸食器內燒烤後吸食煙氣之方式，平均三天施用一次，
    而連續施用安非他命多次。另並基於施用第一級毒品海洛因之犯意，於九十年十
    月十九日凌晨二時三十分回溯四十五小時內某時點，在不詳處所，施用海洛因一
    次。
三、後經警於九十年六月二十九日中午十二時許，持搜索票搜索甲○○位於臺北縣中
    和市○○路○段二二九巷五十三號住處，並扣得其所有供施用第二級毒品安非他
    命所用之吸食器一組，甲○○並接受採尿送驗，其尿液檢體呈安非他命陽性反應
    ，而悉上情。復經警於九十年十月十八日晚上十一時二十五分許，前往甲○○堂
    弟李世裕位於南投縣竹山鎮○○路○段一一三六號三樓租處房間臨檢，適甲○○
    亦在該處，而於同年月十九日凌晨二時三十分許，接受採尿送驗，其尿液檢體呈
    安非他命及嗎啡陽性反應，而再悉上情。
四、甲○○本次施用毒品犯行，並經本院以九十一年度毒聲字第五一七號裁定令入戒
    治處所施以強制戒治一年，現於台灣台北戒治所強制戒治中。
五、案由福建省金門縣警察局移送福建金門地方法院檢察署檢察官及南投縣警察局竹
    山分局移送臺灣南投地方法院檢察署檢察官，分別呈請最高法院檢察署檢察總長
    及臺灣高等法院檢察署檢察長令轉臺灣板橋地方法院檢察署檢察官偵查起訴。
    理  由
一、訊據被告甲○○對右揭時地，多次施用第二級毒品安非他命之犯行坦承不諱，而
    被告於九十年六月二十九日中午十二時許，在台北縣中和市○○路○段二二九巷
    五十三號住處，及嗣於同年十月十八日晚上十一時二十五分許，在李世裕位於南
    投縣竹山鎮○○路○段一一三六號三樓租處為警查獲經採尿送驗後，其尿液檢體
    均呈安非他命陽性反應，有法務部調查局九十一年十月三十一日調科壹字第０九
    一００七五二三九０號函、詮昕科技股份有限公司九十年十一月十三日濫用藥物
    尿液檢驗報告附卷可稽，此外，並有被告自承係其所有，供本件犯罪所用之吸食
    器一組扣案可佐，足認被告此部份自白應與事實相符，堪以採信。
二、至被告雖否認有施用第一級毒品海洛因犯行，辯稱：伊只有吸食安非他命而已，
    並未施用海洛因，可能是安非他命中帶有海洛因云云。惟按海洛因經注射入人體
    後約百分之八十於二十四小時內自尿中排出，尿中能否驗出嗎啡陽性反應與其投
    與量、投與途徑、採尿時、個人體質及檢驗方法之靈敏度有關，其代謝物嗎啡之
    平均可檢出時限約為二十六小時，另嗎啡經注射入人體後，百分之九十以上於二
    十四小時自尿中排出，其嗎啡之平均可檢出時限約為四十五小時，是施用毒品海
    洛因或嗎啡至多於四十五小時內可在尿液中檢出，此經行政院衛生署藥物食品檢
    驗局八十一年九月八日（八十一）藥檢壹字第八一一四八八五號函所證實。查被
    告於九十年十月十八日晚上十一時二十五分許，在李世裕位於南投縣竹山鎮○○
    路○段一一三六號三樓租處為警查獲，同年月十九日凌晨二時三十分經採尿送驗
    ，其尿液檢體呈嗎啡陽性反應，除有前引詮昕科技股份有限公司九十年十一月十
    三日濫用藥物尿液檢驗報告在卷可憑外，並經本院送請法務部調查局複驗結果，
    被告之尿液檢體確呈嗎啡陽性反應，有法務部調查局九十二年四月十五日調科壹
    字第０九二六二六０四一三０號檢驗通知書在卷可考，足見被告在九十年十月十
    九日凌晨二時三十分許經警採尿前之四十五小時內某時點，曾有施用第一級毒品
    海洛因之事實甚明（公訴人認被告係在九十年十月十九日凌晨一時二十五分許採
    尿前回溯「九十六小時內之某時」，施用海洛因一次，其所指稱被告施用海洛因
    之時點，容有誤會），被告前揭所辯，應係飾卸之詞，並不足採。
三、又本件查獲經過，係先經金門縣警察局員警持搜索票，於九十年六月十二日下午
    六時十分許，前往案外人王源和位於台北縣板橋市○○路一九三號三樓實施搜索
    ，當場查獲王源和並扣得安非他命一袋（毛重十一點九九公克）、安非他命一瓶
    （毛重一點四五公克）、吸食器一組，王源和供稱所購安非命係由被告介紹向他
    人購買，員警方持搜索票，於同年月二十九日中午十二時許，搜索被告前揭住處
    因之查獲等情，有金門縣警察局九十一年八月十三日金警刑字第０九一０００九
    八一九號函暨該函所附搜索扣押證明筆錄、王源和筆錄各一份在卷可參，是公訴
    人認被告係於九十年六月十二日下午六時十分許，在台北縣土城市○○路「小歇
    泡沫紅茶店」為警查獲，並扣得安非他命一袋（毛重十一點九九公克），容有誤
    會，附此敘明。
四、又被告於八十七年間，施用第二級毒品，經本院於八十七年十二月十四日以八十
    七年度毒聲字第三八八０號裁定送勒戒處所觀察、勒戒後，認有繼續施用毒品之
    傾向，由本院以八十八年度毒聲字第九二號裁定送戒治處所，施以強制戒治一年
    ，自八十八年一月九日起送台灣台北戒治所執行強制戒治，於屆滿三月後成效經
    評定為合格，無繼續戒治之必要，再經本院以八十八年度毒聲字第三二一五號裁
    定停止戒治，所餘戒治期間，付保護管束後，於保護管束期間內，有再次施用毒
    品犯行，復經本院以八十八年度毒聲字第五九四四號裁定撤銷停止戒治，令入戒
    治處所施以強制戒治，嗣於八十九年八月二十六日戒治期滿，由臺灣板橋地方法
    院檢察署檢察官於八十九年九月二十八日以八十九年度戒毒偵字第六七九號不起
    訴處分確定，有台灣高等法院被告全國前案紀錄表、前揭不起訴處分書在卷可稽
    ，被告施用毒品犯行，事證明確足以認定。
四、核被告甲○○所為，係犯毒品危害防制條例第十條第一項之施用第一級毒品罪及
    同條第二項之施用第二級毒品罪。其施用前後持有海洛因、安非他命之低度行為
    ，應為施用海洛因、安非他命之高度行為所吸收，均不另論罪；又其先後多次施
    用第二級毒品安非他命之行為，時間緊接，犯罪構成要件相同，顯係基於概括犯
    意反覆為之，為連續犯，應依刑法第五十六條之規定僅論以一罪，並加重其刑；
    再其上開施用海洛因、安非他命之行為，犯意各別，構成要件互異，應予分別論
    罪，合併處罰。又被告有如事實欄所載犯罪科刑執行情形，有台灣高等法院被告
    全國前案紀錄表一份在卷可按，其於有期徒刑執行完畢後，五年內再犯本件有期
    徒刑以上之罪，為累犯，應依刑法第四十七條之規定，分別遞予加重其刑（連續
    施用安非他命部分）及加重其刑（施用海洛因部分）。爰審酌被告素行不佳，前
    已因施用第二級毒品而膺刑責，竟仍一再施用，顯見其沉溺毒品無法自拔，自制
    力薄弱，及其施用次數、期間、施用毒品係戕害自己身體健康之犯罪，暨其犯罪
    後態度等一切情事，分別量處如主文所示之刑，並定其應執行之刑，以示懲戒。
五、九十年六月二十九日中午十二時許，在臺北縣中和市○○路○段二二九巷五十三
    號甲○○住處查獲而扣案之吸食器一組（福建金門地方法院檢察署九十年度毒偵
    字第四五號偵查卷內扣押物品清單所載），為被告所有，供本件犯罪所用之物，
    業經被告供陳在卷，應依刑法第三十八條第一項第二款規定沒收。至金門縣警察
    局員警於王源和上開住處扣得安非他命一袋（毛重十一點九九公克）、安非他命
    一瓶（毛重一點四五公克）、吸食器一組，及南投縣警察局竹山分局員警於李世
    裕住處所扣得之海洛因一小包（毛重零點五公克）、針筒四支、空塑膠袋十個等
    物，既均非被告所有，且與其本件犯罪無關，爰不於本案宣告沒收，併此敘明。
六、公訴人就被告施用第二級毒品安非他命犯行部份，雖僅起訴自九十年十月初某日
    起至同月十九日一時二十五分回溯九十六小時內某時止，在其前揭住處，多次施
    用安非他命之犯行，就其餘犯罪事實未據起訴，惟被告其餘如事實欄所載之施用
    第二級毒品安非他命犯行，既與起訴經本院認定被告施用安非他命有罪之事實部
    分具有連續犯之裁判上一罪關係，為起訴效力所及，本院自得一併審理，附此敘
    明。
據上論斷，應依刑事訴訟法第二百九十九條第一項前段，毒品危害防制條例第十條第
一項、第二項、第十八條第一項前段，刑法第十一條前段、第五十六條、第四十七條
、第三十八條第一項第二款、第五十一條第五款，判決如主文。
本案經檢察官張慶林到庭執行職務。
中      華      民      國    九十二    年      六      月      六      日
                                  臺灣板橋地方法院刑事第四庭
                                      審判長法  官  許仕楓
                                            法  官  談  虎
                                            法  官  陳明偉
右正本證明與原本無異。
如不服本判決，應於判決送達後十日內，向本院提出上訴狀。
                                            書記官  呂妍旻
中      華      民      國    九十二    年      六      月      九      日


司法院資訊處製作；財團法人民間司法改革基金會備份。
